【裁判字號】    98,交抗,1667
【裁判日期】    980707
【裁判案由】    違反道路交通管理處罰條例
【裁判全文】
臺灣高等法院交通事件裁定      98年度交抗字第1663、1667號
  抗  告  人
  即受處分人  甲○○
上列抗告人因違反道路交通管理處罰條例案件，不服臺灣臺北地
方法院，中華民國98年5月27日所為裁定（98年度交聲字第1741、
1742號），提起抗告，本院裁定如下：
    主  文
抗告駁回。
    理  由
一、抗告意旨略以：抗告人於民國（下同）98年1月15日將抗告人
    所有之車號GN7-329號重型機車，停放於臺北市○○○路六十
    號前之停車格，惟竟遭宵小私自挪移90度而造成「停車方式
    不依規定之違規事實」，抗告人幾經申訴，均遭駁回，為釐清
    事實之真相，抗告人曾自行向台北市中正區光復里、黎明里、
    中正一分局、北平西路60號西側私人商號、對面客運總站及鐵
    路警察局，要求調閱相關錄影檔案，惟前述單位均無該停車格
    之相關錄影檔案畫面可供提供，為此請求原審法院調查該違規
    地點及其週邊所拍攝之全部採證照片（含電子檔），供抗告人
    調閱，詎原審法院未盡調查之責，猶以相關單位函覆稱周邊未
    設有監視錄影設備，無此地區監視畫面等為由，駁回抗告人之
    聲明異議，惟既無證據排除抗告人所有之上開車輛非係遭宵小
    或該鄭姓交通助理員私自挪移90度而創造違規事實之合理懷疑
    ，僅依承辦人員"個人認知"為依據認定抗告人實未曾做過之事
    ，實令人難以信服，抗告人甚且自行構思「機車停放簡易輔助
    設施」，以求有效杜絕宵小營私、消弭如本案之不平遭遇，惟
    迄均未接獲法院出庭通知，即遭異議駁回，深感不公，為此依
    法提起抗告，請求撤銷原裁定云云。
二、按汽車停車時，停車時間、位置、方式及車種，如公路主管
    機關、市區道路主管機關或警察機關有特別規定時，應依其
    規定，道路交通安全規則第112條第1項第15款定有明文。另
    按汽車駕駛人停車時，有停車時間、位置、方式、車種不依
    規定情形者，處新臺幣（下同）600元以上1,200元以下罰鍰
    ；逕行舉發汽車有第 56條第1項或第57條規定之情形，而駕
    駛人、汽車所有人、汽車買賣業、汽車修理業不在場或未能
    將汽車移置每逾二小時，得連續舉發之，道路交通管理處罰
    條例第56條第1項第9款、第85條之1第2項第2款分別定有明
    文。另道路交通管理處罰條例所稱之汽車，依該條例第3條
    第8款規定亦包括機器腳踏車。
三、查抗告人即受處分人甲○○所有車牌號碼GN7—329號重型機
    車，分別於98年1月19日上午10時20分及98年1月21日上午11
    時43分於臺北市○○○路60號前，因有停車方式不依規定之
    違規事實，經臺北市停車管理工程處（下稱原舉發機關）交
    通助理員鄭勳聯依違反道路交通管理處罰條例第56條第1項
    第9款規定，以拍照採證方式逕行掣單連續舉發，抗告人雖
    於應到案日期前之98年2月9日向交通部公路總局臺北區監理
    所板橋監理站（下稱板橋監理站）提出申訴，惟本件係屬原
    處分機關列管，業經板橋監理站轉由原處分機關辦理，復由
    原處分機關函請原舉發機關調查結果，仍認抗告人有上開違
    規之行為，原處分機關遂依違反道路交通管理處罰條例第56
    條第1項第9款規定，裁處受處分人罰鍰共1,200元等情，此
    為抗告人所不否認，並有違規舉證照片二幀、臺北市政府交
    通局98年1月22日北市交停字第1AD577845號、98年2月2日北
    市交停字第1AD582219號舉發違反道路交通管理事件通知單
    各乙紙及台北市交通事件裁決所違反道路交通管理事件裁決
    書等在卷可參，抗告人雖一再辯稱伊所有上開重型機車係遭
    宵小或遭鄭姓交通助理員私自挪移90度云云，惟觀諸採證之
    現場照片顯示，該處設有停車格，機車併排比鄰而停，並非
    有空間可順手移置九十度之情形，而在一般機車車頭經上鎖
    無法利用車輪移動之情況下，僅憑徒手掉轉抗告人之重型機
    車車頭且移置至垂直相反方向，實亦非易事，而抗告人固以
    上開情詞置辯，惟並未提出何積極證據以實其說，抗告人上
    揭所辯，尚乏實據，實難遽信。另抗告人請求提供該違規地
    點及其周邊所拍攝之全部照片，經原審法院函請臺北市政府
    警察局中正第一分局提供98年1月15日至19日臺北市○○○
    路60號周邊之監視畫面，經該局於98年5月21日以北市警中
    正一分交字第09830905100號函覆稱：本市中正區○○○路
    60號周邊並未設有監視錄影設備，未能檢送監視畫面供參，
    此有該函在卷可徵（見原審卷第25頁），原審法院已盡調查
    之責，抗告人於上開時、地，先後二次停車方式未依規定之
    違規行為，均堪以認定，原舉發機關依當時既存之違規客觀
    事實，就抗告人上述違規行為逕為連續掣單舉發，核該行政
    作為並無不當。原處分機關並就抗告人上述違規行為，依上
    開法條規定，各裁處抗告人罰鍰新台幣600元，並無不當，
    原審因而認抗告人之聲明異議為無理由，而予以駁回，經核
    亦無不合，抗告人執上揭抗告意旨指摘原審裁定不當，尚難
    認有理由，應予駁回。
四、據上論結，應依道路交通案件處理辦法第26條，刑事訴訟法
    第412條，裁定如主文。
中    華    民    國    98    年    7     月    7     日
                  刑事第十五庭  審判長法  官  吳昭瑩
                                      法  官  李釱任
                                      法  官  張傳栗
以上正本證明與原本無異。
不得再抗告。
                                      書記官  吳玉華
中    華    民    國    98    年    7     月    8     日


司法院資訊處製作；財團法人民間司法改革基金會備份。
